最高法院刑事判決　　　　　　九十六年度台上字第一八００號
上　訴　人　甲○○
上列上訴人因違反槍砲彈藥刀械管制條例案件，不服台灣高等法
院中華民國九十六年二月八日第二審判決（九十五年度上訴緝字
第七號，起訴案號：台灣桃園地方法院檢察署九十二年度核退偵
字第一九號），提起上訴，本院判決如下：
    主  文
上訴駁回。
    理  由
按刑事訴訟法第三百七十七條規定，上訴於第三審法院，非以判
決違背法令為理由，不得為之。是提起第三審上訴，應以原判決
違背法令為理由，係屬法定要件。如果上訴理由書狀並未依據卷
內訴訟資料，具體指摘原判決不適用何種法則或如何適用不當，
或所指摘原判決違法情事，顯與法律規定得為第三審上訴理由之
違法情形，不相適合時，均應認其上訴為違背法律上之程式，予
以駁回。本件上訴人甲○○上訴意旨略稱：(一)、原判決事實欄記
載蔡邦豪將制式手槍一把及子彈十顆交付上訴人持有，將改造手
槍一把交付少年葉○山持有等情。然原判決引用上訴人持有制式
手槍一把及子彈十顆之證據，又於量刑時謂「審酌上訴人之素行
、其持有制式、改造手槍各一把、子彈十顆，數量非少……」等
語，足見上訴人究竟持有幾把槍，事實之記載與理由說明不相符
合，有判決理由矛盾之違法。(二)、證人蔡邦豪、管杏祥、葉○山
有利上訴人之陳述，何以不足採信，原判決未予說明，有判決理
由不備之違法。(三)、原判決事實欄記載警方在桃園縣龍潭鄉○○
路永欣戲院超商附近埋伏執行防搶勤務時，發覺上訴人將制式手
槍插於腰際等情。惟警員張晉忠於第一審證稱：案發時七、八人
一起下車，其中一人在後腰際有插一把黑色手槍等語，而原判決
已認定制式手槍為鐵灰色，改造手槍為黑色，則上訴人是否持有
制式手槍，即非無疑，原審未予查明，即遽行判決，有調查未盡
之違法等語。
惟查證據之取捨、證據證明力之判斷，以及事實有無之認定，屬
事實審法院之職權，苟其取捨、判斷與認定，並不違背論理法則
及經驗法則，即不容任意指為違法，而執為適法之第三審上訴理
由。本件原審認定上訴人有原判決所載與共犯蔡邦豪、管杏祥、
少年葉○山等人共同未經許可，持有制式手槍一把、經改造具殺
傷力之手槍一把及具殺傷力之子彈十顆，而為警查獲之犯行，係
依憑葉○山於警詢、偵查、第一審及原審之供述、警員吳仁智、
江文頌、張晉忠分別於第一審及原審之證詞、管杏祥於第一審及
原審之陳述、查扣之制式手槍、改造手槍及子彈（經鑑定結果，
均具殺傷力，有內政部警政署刑事警察局槍彈鑑定書可稽）、現
場照片、同意搜索證明書等證據資料，予以綜合判斷，認上訴人
犯行堪以認定。並以核上訴人所為，係犯槍砲彈藥刀械管制條例
第七條第四項之未經許可持有手槍罪、第十二條第四項之未經許
可持有子彈罪及修正前同條例第十一條第四項之未經許可持有可
發射子彈具有殺傷力之改造手槍罪，依想像競合犯規定，從一重
之未經許可持有手槍罪處斷，並於法定刑內量處其刑，已詳說
明其所憑之證據及認定之理由。且指駁說明上訴人所辯：蔡邦豪
係在永欣戲院附近將黑色之改造手槍交伊，伊隨即將該槍交與管
杏祥云云，何以與其他事證不符，為不可採；管杏祥於警詢時所
稱：在永欣戲院門口，上訴人將九０改造手槍交伊云云，蔡邦豪
於原審稱：伊見警察時才將手槍交予上訴人云云，葉○山於原審
稱：在玫瑰檳榔攤並未見制式手槍，只在永欣戲院現場才看見上
訴人及管杏祥拿另外一支槍（即制式手槍）云云，均與前開事證
不符，為迴護上訴人之詞，均不可取之理由。所為論斷，均有卷
存證據資料可資覆按。上訴意旨雖指摘原判決違法，惟查共同正
犯應對犯罪之全部事實負責，原判決既認上訴人與蔡邦豪、管杏
祥、葉○山為共同正犯，則原判決於量刑時認上訴人共同持有制
式手槍一把、改造手槍一把及子彈十顆，並無不合，與事實欄所
載蔡邦豪將制式手槍一把及子彈十顆交予上訴人，另將改造手槍
交予共犯葉○山等情，並無矛盾，上訴意旨謂此部分事實之記載
與理由說明不符云云，尚有誤會，並非合法之上訴理由。原判決
理由欄二(一)至(三)，已說明警員張晉忠目睹腰際插有手槍之人為上
訴人，上訴人腰際之手槍為鐵灰色之制式手槍所憑證據與認定之
理由；原判決理由欄二(三)、(四)亦已明蔡邦豪、葉○山、管杏祥
所為有利上訴人之陳述，與事實不符，為不可採信之理由，上訴
意旨就原審已調查及依憑證據所為認事採證職權之合法行使，以
及原判決已論列說明之事項，依憑己見任意指摘為違法，殊與法
律規定得為第三審上訴理由之違法情形不相適合，衡以前開說明
，其上訴為違背法律上之程式，應予駁回。
據上論結，應依刑事訴訟法第三百九十五條前段，判決如主文。
中　　華　　民　　國　九十六　年　　四　　月   十二   日
                      最高法院刑事第八庭
                          審判長法官  陳　正　庸
                                法官  賴　忠　星
                                法官  林　開　任
                                法官  林　立　華
                                法官  石　木　欽
      本件正本證明與原本無異
                                      書  記  官
中　　華　　民　　國　九十六　年　　四　　月   十九   日
                                                H
